臺灣高雄地方法院刑事判決　　　　　　　　　　　　　九十三年度訴字第二五四號
　　公　訴　人　臺灣高雄地方法院檢察署檢察官
　　被　　　告　乙○○
右列被告因違反毒品危害防制條例案件，經檢察官提起公訴（九十三年度毒偵字第一
四一號），被告經本院訊問後自白犯罪，改以簡式審判程序審理，本院判決如左：
    主  文
乙○○連續施用第一級毒品，處有期徒刑壹年貳月，扣案殘有海洛因殘渣袋肆只，均
沒銷燬之。
    事  實
一、乙○○前因施用毒品案件，經本院以八十八年度毒聲字第九二七八號裁定送觀察
    、勒戒後，認無繼續施用毒品之傾向，經臺灣高雄地方法院檢察署檢察官於民國
    八十八年十二月三十一日，以八十八年度毒偵字第二九○二號不起訴處分確定，
    復因施用毒品，經本院以八十九年度毒聲字第七五九八號裁定送觀察、勒戒後，
    認有繼續施用毒品傾向，經本院於八十九年度毒聲字第八五三四號裁定令入戒治
    處所施以強制戒治，於戒治期間表現良好，經本院以九十年度毒聲字第二○七一
    號裁定停止戒治，所餘戒治期間付保護管束，且其施用毒品犯行，經本院以九十
    年度訴字第二○號判處有期徒刑一年確定，其於停止戒治付保護管束期間再度施
    用毒品，經本院以九十年度訴字第三○六九號判處有期徒刑一年確定。乙○○所
    犯上開二罪接續執行，於九十一年三月十五日入監服刑，於九十二年八月二十一
    日縮短刑期假釋出監，指揮書執畢日為九十三年二月八日（不構成累犯），詎不
    知悛悔，於上開不起訴處分後五年內基於概括之犯意，於九十二年十二月五日、
    同年月十二日，在其位於高雄縣鳳山市○○路三九三巷二三之二號住處，以將海
    洛因摻水置於針筒內皮下注射之方式，連續施用第一級毒品海洛因二次。嗣警方
    接獲民眾檢舉，遂報請臺灣高雄地方法院檢察署檢察官向本院申請核發搜索票，
    並於民國九十二年十二月十二日下午七時二十分許，持搜索票前往上址搜索查獲
    ，且扣得乙○○所有供施用之殘有海洛因殘渣袋四只。
二、案經高雄縣政府警察局鳳山分局報請臺灣高雄地方法院檢察署檢察官偵查起訴後
    ，由本院改依簡式審判程序審理。
    理  由
一、本件被告所犯係死刑、無期徒刑、最輕本刑為三年以上有期徒刑以外之罪，其於
    準備程序中就被訴事實為有罪之陳述，經法官告知簡式審判程序之旨，並聽取公
    訴人、被告之意見後，本院認為適宜進行簡式審判程序，故本件適用簡式審判程
    序審理，合先敘明。
二、右述事實，業據被告乙○○於本院審理時坦承不諱，且被告經警於九十二年十二
    月十二日採集尿液送驗結果，呈嗎啡陽性反應，有高雄縣政府衛生局九十二年十
    二月二十六日九二煙檢字第二二一五號煙毒尿液檢驗成績書、尿液流程管制清冊
    各一份附卷可稽，且被告為警查獲時，尚有殘渣袋四只扣案可資佐證，扣案之殘
    渣袋四只經送驗結果，均呈海洛因陽性反應，有高雄醫學大學附設中和紀念醫院
    九十三年二月二十四日編號0000－000號檢驗報告在卷可參，足認被告之
    自白與事實相符，其確有連續施用第一級毒品海洛因之犯行無疑。再被告前因施
    用毒品，經本院以八十八年度毒聲字第九二七八號裁定送觀察、勒戒後，認無繼
    續施用毒品之傾向，經臺灣高雄地方法院檢察署檢察官於八十八年十二月三十一
    日，以八十八年度毒偵字第二九○二號不起訴處分確定，復因施用毒品，經本院
    以八十九年度毒聲字第七五九八號裁定送觀察、勒戒後，認有繼續施用毒品傾向
，經本院於八十九年度毒聲字第八五三四號裁定令入戒治處所施以強制戒治，於
    戒治期間表現良好，經本院以九十年度毒聲字第二○七一號裁定停止戒治，所餘
    戒治期間付保護管束，且其施用毒品犯行，經本院以九十年度訴字第二○號判處
    有期徒刑一年確定，其於停止戒治付保護管束期間再度施用毒品，經本院以九十
    年度訴字第三○六九號判處有期徒刑一年確定之事實，有臺灣高等法院被告全國
    前案紀錄表、臺灣高雄地方法院檢察署刑案資料查註紀錄表各一份在卷可考。罪
    證明確，被告犯行堪以認定。
三、按被告行為後，毒品危害防制條例部分條文業於九十二年七月九日經總統修正公
    布，並自九十三年一月九日起施行，惟毒品危害防制條例此次修正，對於同條例
    第十條關於施用第一、二級毒品之犯罪構成要件及刑罰規定均未修正，亦即被告
    所犯之罪本刑部分，毫無變更，並不生新舊法比較問題。次按犯毒品危害防制條
    例第十條施用第一級、第二級毒品之罪者，檢察官應先將被告送勒戒處所觀察、
    勒戒，經觀察、勒戒後，認無繼續施用毒品傾向者，應由檢察官為不起訴之處分
    ，依此為不起訴處分後，五年內再犯第十條之罪，檢察官應依一般刑事訴訟程序
    予以起訴論罪科刑，此觀諸修正後毒品危害防制條例第二十條第一項、第二項、
    第二十三條第二項前段規定自明。被告前既曾因施用毒品案件，經觀察、勒戒後
    ，認無繼續施用毒品傾向，由檢察官為不起訴處分，復因施用毒品，經送觀察、
    勒戒後，認有繼續施用毒品傾向，經送強制戒治，且經本院判處有期徒刑一年確
    定，經停止戒治付保謢管束，於保護管束期間再施用毒品，經本院判處有期徒刑
    一年確定，其於上開不起訴處分後五年內再犯本案施用毒品罪，無論依修正前修
    正後毒品危害防制條例之規定，均屬應依法論罪科刑之行為，是核被告所為，係
    犯毒品危害防制條例第十條第一項之施用第一級毒品罪。被告先後二次施用第一
    級毒品前持有海洛因之低度行為，均應為施用之高度行為所吸收，均不另論罪。
    又被告先後二次施用第一級毒品之犯行，時間緊接，手法相同，觸犯構成要件同
    一之罪名，顯係基於概括犯意反覆為之，爰依連續犯之規定論以一罪，並依法加
    重其刑。爰審酌被告前於八十九年及九十年間因違反毒品危害防制條例，經本院
    各判處有期徒刑一年確定，上開二罪接續執行，於九十二年八月二十一日縮短刑
    期假釋，應於九十三年二月八日執行完畢，有前開刑案資料查註紀錄表一份在卷
    可憑，其於假釋期間猶無法戒絕毒癮，仍再度施用海洛因，顯見其意志不堅，無
    悔改之決心，有違政府制定毒品危害防制條例之立法美意，本不宜寬貸，惟念其
    所為尚未害及他人，且犯後坦承犯行，態度尚佳等一切情狀，量處如主文所示之
    刑。末按沒收為從刑之一種，九十二年七月九日修正公布毒品危害防制條例之條
    文，對於第十條第一項施用第一級毒品罪之條文內容，未有若何修正，亦即被告
    所犯之罪本刑部分，毫無變更，惟同條例第十八條關於沒收之規定則有修正，從
    而依從刑從屬於主刑之原則，亦不發生新舊法比較適用之問題，從刑應直接適用
    修正後之規定（最高法院八十八年第五次刑事庭會議紀錄同此見解），是扣案殘
    有海洛因之殘渣袋四只因與其上毒品無從剝離，應一體視為毒品危害防制條例規
    定之第一級毒品，應依修正後毒品危害防制條例第十八條第一項前段規定宣告沒
    收銷燬之。
據上論斷，應依刑事訴訟法第二百九十九條第一項前段、第二百七十三條之一第一項
，毒品危害防制條例第十條第一項、第十八條第一項前段，刑法第十一條、第五十六
條，判決如主文。
本案經檢察官甲○○到庭執行職務。
中      華    民      國      九十三      年      四    月  二十二    日
                                  臺灣高雄地方法院刑事庭
                                      法  官    莊  珮  君
右正本證明與原本無異。
如不服本判決，應於判決送達後十日內，向本院提出上訴狀。
                                      書記官    呂  怜  勳
中      華      民      國      九十三      年      四    月  二十二    日
附錄本判決論罪科刑法條：
毒品危害防制條例第十條第一項
施用第一級毒品者，處六月以上五年以下有期徒刑。
